【裁判字號】    98,訴,844
【裁判日期】    981204
【裁判案由】    違反毒品危害防制條例
【裁判全文】
臺灣雲林地方法院刑事判決               98年度訴字第844號
公  訴  人  臺灣雲林地方法院檢察署檢察官
被      告  甲○○
                    （另案於臺灣雲林第二監獄執行中）
上列被告因違反毒品危害防制條例案件，經檢察官提起公訴（98
年度毒偵字第1100號），被告於準備程序中就被訴事實為有罪之
陳述，本院改依簡式審判程序審理，判決如下：
    主  文
甲○○施用第一級毒品，處有期徒刑捌月；又施用第二級毒品，
處有期徒刑陸月，扣案之殘渣袋貳個、吸食器只、玻璃球貳個
、塑膠鏟管貳支均沒收；應執行有期徒刑壹年，扣案之殘渣袋貳
個、吸食器只、玻璃球貳個、塑膠鏟管貳支均沒收。
    犯罪事實
一、甲○○前(一)因施用毒品案件，經觀察、勒戒後，認有繼續施
    用毒品之傾向，經送入戒治處所強制戒治，於民國89年6 月
    9 日停止強制戒治付保護管束出所，於89年11月20日保護管
    束期滿未經撤銷，強制戒治以執行完畢論，由臺灣雲林地方
    法院檢察署檢察官於89年12月17日，以89年度戒毒偵字第75
    4 號為不起訴處分確定。(二)因施用第二級毒品案件，經送強
    制戒治並聲請簡易判決處刑，經本院以91年度港簡字第139
    號，判處有期徒刑5 月確定，於93年6 月8 日縮刑期滿執行
    完畢；強制戒治部分則因法律修正而於93年1 月9 日釋放出
    所。(三)因同時施用第一級、第二級毒品案件，經本院以98年
    度訴字第385 號判處有期徒刑捌月，嗣經臺灣高等法院臺南
    分院以98年度上訴字第695 號駁回上訴確定（不構成累犯）
    。詎仍不知悛悔，復分別基於施用第一級毒品海洛因及第二
    級毒品甲基安非他命之犯意，為下列行為：
    (一)於98年9 月7 日12時許，在其位於雲林縣北港鎮○○街4
      號居所，以將第一級毒品海洛因摻於香煙，點燃後吸食其
      煙霧之方式，施用海洛因1 次。
    (二)於98年9 月6 日中午某時許，在上開地點，以將第二級毒
      品甲基安非他命置於玻璃球內，用火燒烤後吸食其煙霧之
      方式，施用甲基安非他命1 次。
    嗣於98年9 月7 日16時25分許（起訴書誤載為17時50分許）
    ，為警持本院98年度聲搜字第395 號搜索票，前往上開居所
    搜索，扣得第一級毒品海洛因5 包（毛重共14.36 公克）、
    電子秤1 臺、分裝袋1 包，及甲○○所有供施用第二級毒品
    甲基安非他命之器具殘渣袋2 個、吸食器3 只、玻璃球2 個
    及塑膠鏟管2 支（起訴書漏載塑膠鏟管2 支），並為警帶回
    調查，經其同意採集尿液送驗，檢驗結果呈毒品嗎啡及甲基
    安非他命陽性反應，而查悉上情。
二、案經雲林縣警察局北港分局報告臺灣雲林地方法院檢察署檢
    察官偵查起訴。
    理  由
一、本件係經被告甲○○於準備程序期日為有罪之陳述，而經本
    院合議庭裁定由受命法官獨任以簡式審判程序加以審理，此
    有本院98年11月27日準備程序筆錄一份附卷足憑，則依據刑
    事訴訟法第273 條之2 、同法第159 條第2 項之規定，不適
    用傳聞法則有關限制證據能力之相關規定，合先敘明。
二、被告甲○○之上開犯罪事實，除有其於警詢、偵訊及本院審
    理時之自白外，尚有下列證據可佐：
    (一)雲林縣警察局北港分局查獲毒品案件嫌犯尿液真實姓名對
      照表1 紙（偵卷第9 頁）。
    (二)臺灣檢驗科技股份有限公司濫用藥物尿液檢驗報告（報告
      編號：KＺ000000000000號）1 紙（偵卷第8 頁）。
    (三)臺灣高等法院被告前案紀錄表1 份。證明：被告有犯罪事
      實欄所載施用毒品案件，經強制戒治紀錄，並於強制戒治
      執行完畢後，5 年內再次施用毒品之情形。此次再度施用
      毒品之時間，雖在前次強制戒治執行完畢釋放5 年之後，
      惟其既於毒品危害防制條例修正前，初犯施用毒品罪，又
      於5 年內再犯，經依修正前毒品危害防制條例規定追訴處
      罰並同時施以強制戒治，自與單純「5 年後再犯」之情形
      有別，而不合於「5 年後再犯」之規定，且因已於「5 年
      內再犯」，顯見其再犯率甚高，原實施觀察、勒戒或強制
      戒治，已無法收其實效，即應依毒品危害防制條例第10條
      第1 項、第2 項之規定處罰（最高法院95年度第7 次刑事
      庭會議決定文、98年度臺非字第246 號判決意旨參照）。
    綜上，本件事證明確，被告犯行均堪以認定，皆應依法論科
    。
三、論罪科刑：
    (一)查海洛因及甲基安非他命，分別係毒品危害防制條例第2
      條第2 項第1 款、第2 款規定之第一級與第二級毒品。是
      核被告甲○○所為施用海洛因部分，係犯毒品危害防制條
      例第10條第1 項之施用第一級毒品罪；施用甲基安非他命
      部分，係犯同條例第10條第2 項之施用第二級毒品罪。被
      告非法持有第一級、第二級毒品之低度行為，已分別為其
      施用之高度行為所吸收，均不另論罪。被告所犯施用第一
      級毒品罪與施用第二級毒品罪，犯意個別，罪名互異，應
      分論併罰。
    (二)爰審酌被告前有多次施用毒品前科，有臺灣高等法院被告
      前案紀錄表在卷可考，可見素行不佳，竟仍一再施用毒品
      海洛因及甲基安非他命，顯見先前所受保安處分及刑之執
      行均未收矯治、警惕之效，亦未見悔過自新之意，被告既
      無確實戒毒之決心，已難自拔，自應施以相當之刑罰，以
      期收教化之功能，並協助其戒去毒癮，兼衡被告犯後於本
      院審理時坦承犯行，堪見已有悔意等一切情狀，量處如主
      文所示之刑，並定其應執行之刑。
    (三)扣案之殘渣袋2 個、吸食器3 只、玻璃球2 個及塑膠鏟管
      2 支，均為被告所有，供本件施用第二級毒品甲基安非他
      命所用之物，業據被告供明在卷（本院卷第24、27頁），
      皆應依刑法第38條第1 項第2 款規定宣告沒收。至於起訴
      書所列舉之第一級毒品海洛因5 包（毛重共14.36 公克）
      、電子秤1 臺及分裝袋1 包等物，為被告另案涉犯販賣毒
      品案件之證物，業據公訴人於審理時陳明在卷（本院卷第
      23頁反面），既與被告前開施用第一級毒品海洛因及第二
      級毒品甲基安非他命行為無關，自不宣告沒收銷燬，併此
      敘明。
據上論斷，應依刑事訴訟法第299 條第1 項前段、第273 條之1
第1 項，毒品危害防制條例第10條第1 項、第2 項，刑法第11條
前段、第51條第5 款、第38條第1 項第2 款，判決如主文。
本案經檢察官傅克強到庭執行職務。
中    華    民    國    98    年    12    月    4     日
                  刑事第一庭    法  官  陳美利
以上正本證明與原本無異。
如不服本判決應於收受判決後10日內向本院提出上訴書狀，並應
敘述具體理由；其未敘述上訴理由者，應於上訴期間屆滿後20日
內向本院補提理由書（均須按他造當事人之人數附繕本）。「切
勿逕送上級法院」。
                                書記官  王秀如
中    華    民    國    98    年    12    月    4     日
附錄法條：
毒品危害防制條例第10條
施用第一級毒品者，處 6 月以上 5 年以下有期徒刑。
施用第二級毒品者，處 3 年以下有期徒刑。


司法院資訊處製作；財團法人民間司法改革基金會備份。
